【裁判字號】    89,上易,116
【裁判日期】    890314
【裁判案由】    贓物
【裁判全文】
臺灣高等法院臺中分院刑事判決                    八十九年度上易字第一一六號
    上  訴  人  臺灣南投地方法院檢察署檢察官
    上  訴  人
    即  被  告  乙○○
右上訴人因被告贓物案件，不服台灣南投地方法院八十八年度易字第四三三號，中華
民國八十八年十一月三十日第一審判決（起訴案號：台灣南投地方法院檢察署八十八
年度偵字第二五二五號），提起上訴，本院判決如左：
    主  文
上訴駁回。
    事實及理由
一、本案經本院審理結果，認第一審判決認事用法及量刑均無不當，應予維持，並引
    用第一審判決書記載之事實、證據及理由（如附件）。
二、上訴人即被告乙○○在本院未提出其他有利之證據及辯解，其上訴無理由，應予
    駁回。又檢察官上訴意旨以：被告乙○○另於八十八年十一月十七日在南投市○○路與建國路口涉嫌收受曾麗彊失竊之ＡＷ－三三六六號自小客車，現由該署以
    八十八年度偵字第五０九七號案偵辦中，該案與起訴部分有連續犯之裁判上一罪
    關係，原審法院未及審酌，自有不當云云。惟查上開移送併辦部分，其犯罪時間
    距離本案犯罪時間相隔長達十月，難認兩者間「犯罪時間緊接」，檢察官上訴意
    旨尚有誤會，應予駁回。又此部份既與本案無裁判上一罪關係，應退回檢察官另
    行偵辦。
三、據上論斷，應依刑事訴訟法第三百七十三條、第三百六十八條，判決如主文。
本案經檢察官甲○○到庭執行職務。
中      華      民      國    八十九     年      三       月    十四    日
                                  臺灣高等法院臺中分院刑事第十庭
                                        審判長法  官  黃  永  泉
                                              法  官  蔡  名  曜
                                              法  官  蕭  廣  政
右正本證明與原本無異。
不得上訴。
                                              書記官  陳  三  軫
中      華      民      國    八十九     年      三       月    十六    日
                                                                        Ｑ
臺灣南投地方法院刑事判決                          八十八年度易字第四三三號
    公  訴  人  臺灣南投地方法院檢察署檢察官
    被      告  乙○○  男  二十七歲（民國○○○年○月○○日生）
                        身分證統一編號：Ｍ一二九六九九四九號
                        住南投縣中寮鄉○○路一六一號
右列被告因贓物案件，經檢察官提起公訴（八十八年度偵字第二五二五號），本院判
決如左：
    主  文
乙○○收受贓物，累犯，處有期徒刑陸月，如易科罰金以佰元折算壹日。
    事  實
一、乙○○曾於民國八十一年十月三十一日間因貪污治罪條例案件，經臺灣臺中地方
    法院判處一年六月確定；於八十二年三月三十日因竊盜案件，經臺灣高等法院臺
    中分院判處有期徒刑二年六月，並經最高法院於八十二年八月四日上訴駁回確定
    ，嗣經臺灣高等法院臺中分院以八十四年度聲字第八三號裁定合併定其執行刑為
    有期徒刑三年七月，而於八十四年四月二十八日假釋出獄，指揮書執畢日期為八
    十六年九月十九日。猶不知悔改，明知懸掛偽造車牌號碼ＰＥ─五九九六號（經
    查該車牌號碼為戊○○車輛所使用）之ＢＭＷ黑色自用小客車（車身號碼ＡＨＥ
    二三二０ＳＧＥ九二０二一號，原懸掛ＨＬ─八九六六號車牌號碼，為丁○○所
    有於八十七年九月四日十四時許，在臺中市○○街與大墩五街街口失竊者），係
    來源不明之車輛，顯係他人所竊得之贓車。詎仍於八十八年一月十七日七時前某
    時，在不詳地點向姓名、年籍不詳之人收受該贓車而供己使用，嗣於同年月日七
    時許，乙○○駕駛該輛贓車，行經臺中市○○路與東光園路路口時，因駕車不慎
    致與第三人柴威宇所駕駛之車牌號碼ＳＱ─九一九二號自用小客車發生碰撞，除
    自已受傷外，並造成柴威宇車內乘客丙○○受有頭部外傷併顏面撕裂傷等傷害（
    傷害部分丙○○已於臺灣臺中地方法院檢察署偵查中撤回告訴），乙○○見此乃
    自行逃逸就醫。嗣為前往現場處理之員警循線查獲，並扣回前開贓車及車牌。
二、案經臺中市警察局移送臺灣臺中地方法院檢察署呈請臺灣高等法院臺中分院檢察
    署令轉臺灣南投地方法院檢察署檢察官偵查起訴。
    理  由
一、右揭事實，訊據被告乙○○固坦承於上開時地乘坐該輛贓車發生車禍之事實，惟
    矢口否認有何收受贓物及收受贓物之認識，依然辯稱：該車輛並非伊所駕駛，緣
    於八十八年一月十六日，伊到南投縣草屯鎮朋友家泡茶，直到十七日五時許，剛
    好伊住臺中市北屯區之姐姐洪碧惠要會錢，伊欲拿會錢去臺中市給她，因自己沒
    開車，順便問在場何人有車要上臺中，廖學森說他要上臺中，伊就搭他便車，快
    到伊姐姐家時就發生車禍，後來找不到廖學森，自己就到醫院就醫，車子是廖學
    森所駕駛，伊並未收受贓物，亦不知該車為贓物云云。經查，上開車輛原係懸掛
    ＨＬ─八九六六號車牌號碼，為丁○○所有於八十七年九月四日十四時許，在臺
    中市○○街與大墩五街街口失竊，嗣改懸掛偽造之車牌號碼ＰＥ─五九九六號，
    而該車牌號碼，應為戊○○所有車輛使用者，業據證人丁○○、戊○○於警訊時
    及偵查中證述明白，並有車藉作業系統查詢表與該自用小客車車輛竊盜、車牌失
    竊資料個別查詢報表及贓物認領保管單各一紙、車籍資料一份及行車執照影本二
    份等附卷可稽，足見該車為失竊之贓物無誤。次查，當日車禍發生時在第三人柴
    威宇所駕駛之車牌號碼ＳＱ─九一九二號自用小客車上乘客丙○○、王美文二人
    ，均於警訊及偵查中證稱：確定車禍發生時，懸掛偽造車牌號碼ＰＥ─五九九六
    號之自用小客車上僅有一人，且滿臉是血等語，而證人即該院護士劉明貞亦證述
    ：當日被告僅由一名女子陪同就醫等，此與被告於警訊時及偵查中供述車禍發生
    後其由路過民眾載往醫療者，有所不同，參諸臺中縣大里市仁愛醫院之診斷證明
    書與自動離院通知書所載被告乙○○之傷勢及就診時間，均與上開證人所述之車
    禍發生時間吻合，以此證之，當日係被告駕駛上開車輛無誤，況且被告自於偵訊
    時忽言係廖學森來南投縣草屯鎮載伊至臺中，或時謂係在草屯搭廖學森之便車到
    臺中，前後互異，顯有矛盾，衡之被告言於八十八年一月十六日五時，在南投縣
    草屯鎮友人家泡完茶後即趕赴臺中市，然發生車禍之時間為當日七時許，兩地相
    距車程一般無庸花費二小時，從時間、距離方面而言，被告之供述亦不合常情，
    加以被告對於廖學森車禍發生後之行方，一直無法交代清楚，而且於發生車禍後
    不顧本身、他人傷害及現場處理，急於脫離現場、擺脫與車輛關係及忙離開醫
    院等情綜上觀之，足見前開車輛應係為其所駕駛者無疑，而被告於收受之時必定
    知悉該車係屬贓物，非無贓物之認識，被告上述所辯，顯然係杜撰匿飾卸責之詞
    ，要難採信，其收受贓物事證明確，犯行足堪認定，應依法論罪科刑。
二、核被告乙○○所為，係犯刑法第三百四十九條第一項之收受贓物罪。又被告曾於
    八十一年十月三十一日間因貪污治罪條例案件，經臺灣臺中地方法院判處一年六
    月確定；於八十二年三月三十日因竊盜案件，經臺灣高等法院臺中分院判處有期
    徒刑二年六月，並經最高法院於八十二年八月四日上訴駁回確定，嗣經臺灣高等
    法院臺中分院以八十四年度聲字第八三號裁定合併定其執行刑為有期徒刑三年七
    月，而於八十四年四月二十八日假釋出獄，指揮書執畢日期為八十六年九月十九
    日，有本院被告全國前案紀錄表、臺灣南投地方法院檢察署刑案資料查註紀錄表
    一紙附卷可稽，其於五年內再犯本件有期徒刑以上之罪，為累犯，應依刑法第四
    十七條規定加重其刑。爰審酌被告不思正途、心存僥倖、貪圖己利、所收受贓物
    之價值及犯罪後依然無悔悟之態度等一切情狀，量處如主文所示之刑，並諭知易
    科罰金之折算標準。
據上論斷，應依刑事訴訟法第二百九十九條第一項前段，刑法第三百四十九條第一項
、第四十一條、第四十七條，罰金罰鍰提高標準條例第一條前段、第二條，判決如主
文。
本案經檢察官徐松奎到庭執行職務。
中    華    民    國      八十八      年    十一    月      三十        日
                                  臺灣南投地方法院刑事庭
                                      法  官  吳  福  森
右正本證明與原本無異。
如不服本判決，應於判決送達後十日內，向本院提出上訴狀( 應附繕本 )。「切勿逕
送上級法院」。
                                      書記官
中    華    民    國      八十八      年    十一    月      三十        日
「告訴人或被害人對於判決如有不服具備理由請求檢察官上訴者，其上訴期間之計算
係以檢察官收受判決正本之日期為準」
附錄本案論罪科刑法條：
刑法第三百四十九條第一項：收受贓物者，處三年以下有期徒刑、拘役或五百
                          元以下罰金。


司法院資訊處製作；財團法人民間司法改革基金會備份。
